hu: Méz formája: Darabos (lépesméz üvegben); Lépes (teljes keret); Krémes/habosított; Kristályosodott; Dehidratált/porított; Granulált; Folyékony; Kenhető; Pálcikák/tasakok; Egyéb
ja: はちみつ形: チャンク (瓶入りカットコーム); コーム (フレーム全体); クリーム / ホイップ; 結晶化; 乾燥 / 粉末; 顆粒; 液体; スプレッド; スティック/サシェ; その他
zh-TW: 蜂蜜形式: 塊狀 (切塊蜂巢蜜); 蜂巢 (整框); 膏狀/攪打; 結晶狀; 脫水/粉狀; 粒狀; 液狀; 塗抹用; 棒狀/包裝袋; 其他
sk-SK: Forma medu: Kusový (kusy plástu v pohári); Plástový (celý rámik); Krémový/šľahaný; Kryštalizovaný; Dehydrovaný/práškový; Granulovaný; Tekutý; Roztierateľný; Tyčinky/vrecúška; Iné
fr: Forme du miel: En morceaux (rayon coupé en pot); En rayon (cadre entier); Crémeux/Fouetté; Cristallisé; Déshydraté/En poudre; Granulé; Liquide; À tartiner; Bâtonnets/Sachets; Autre
bg-BG: Форма на меда: Парчета (пчелна пита в буркан); Пчелна пита (цяла рамка); Кремообразен/разбит; Кристализирал; Дехидратиран/на прах; Гранулиран; Течен; За мазане; Пръчици/сашета; Друго
zh-CN: 蜂蜜形态: 块状（罐装巢蜜）; 巢蜜（整框）; 奶油状/搅打; 结晶; 脱水/粉末; 颗粒状; 液态; 涂抹型; 条装/袋装; 其他
th: รูปแบบของน้ำผึ้ง: แบบชิ้น (รวงผึ้งตัดชิ้นในขวดโหล); แบบรวง (รวงผึ้งเต็มกรอบ); ครีม/วิป; ตกผลึก; อบแห้ง/ผง; เป็นเกล็ด; ของเหลว; ทาได้; แบบแท่ง/แบบซอง; อื่นๆ
hr-HR: Oblik meda: S komadima saća (u staklenci); U saću (cijeli okvir); Kremasti/tučeni; Kristalizirani; Dehidrirani / u prahu; Granulirani; Tekući; Mazivi; U štapićima/vrećicama; Ostalo
ko: Honey 형태: 청크(병에 든 벌집); 벌집(전체 프레임); 크림/휘핑; 결정화; 건조/분말; 과립; 액상; 스프레드용; 스틱/사셰; 기타
el: Μορφή μελιού: Κομμάτια (κερήθρα σε βάζο); Κερήθρα (ολόκληρο πλαίσιο); Κρεμώδες/Χτυπημένο; Κρυσταλλωμένο; Αφυδατωμένο/Σε σκόνη; Κοκκώδες; Υγρό; Για επάλειψη; Στικ/Φακελάκια; Άλλο
pl: Forma miodu: Z kawałkami plastra (w słoiku); W plastrach (cała ramka); Kremowany/ubijany; Krystalizowany; Odwodniony/w proszku; Granulowany; Płynny; Do smarowania; Paluszki/saszetki; Inny
fi: Hunajan olomuoto: Palahunaja (kennopaloja purkissa); Kennohunaja (kokonainen kehä); Vaahdotettu; Kiteytynyt; Kuivattu/jauhettu; Rakeistettu; Juokseva; Levitettävä; Puikot/pussit; Muu
sv: Honungsform: Kakhonung i bit (i burk); Kakhonung (hel ram); Krämig/vispad; Kristalliserad; Torkad/pulveriserad; Granulerad; Flytande; Bredbar; Pinnar/portionspåsar; Annat
pt-BR: Mel forma: Em pedaços (favo cortado em jarra); Favo (quadro inteiro); Cremoso/batido; Cristalizado; Desidratado/em pó; Granulado; Líquido; Para espalhar; Bastões/sachês; Outros
tr: Bal formu: Parça (kavanozda kesme petek); Petek (tam çerçeve); Krema/Çırpılmış; Kristalize; Kurutulmuş/Toz; Granül; Sıvı; Sürülebilir; Çubuk/Saşe; Diğer
nl: Honing vorm: Stuk (raathoning in pot); Raat (volledig raam); Crème-/geslagen honing; Gekristalliseerd; Gedehydrateerd/poeder; Gekorreld; Vloeibaar; Smeerbaar; Sticks/zakjes; Overig
it: Forma del miele: Pezzi (favo tagliato nel vasetto); Favo (telaio intero); Mantecato/Montato; Cristallizzato; Disidratato/In polvere; Granulato; Liquido; Spalmabile; Stick/Bustine; Altro
de: Honigform: Stücke (Wabenstücke im Glas); Waben (ganzer Rahmen); Cremig/Geschlagen; Kristallisiert; Dehydriert/Pulverisiert; Granuliert; Flüssig; Streichfähig; Sticks/Portionsbeutel; Andere
ro-RO: Formă mierii: Bucăți (fagure tăiat în borcan); Fagure (ramă întreagă); Cremă/bătută; Cristalizată; Deshidratată/pudră; Granulată; Lichidă; Tartinabilă; Batoane/pliculețe; Altele
sl-SI: Oblika medu: Kosi satja (v kozarcu); Satje (cel okvir); Kremni/stepeni; Kristalizirani; Dehidrirani/v prahu; Granulirani; Tekoči; Mazljivi; Palčke/vrečke; Drugo
cs: Forma medu: Kousky (plástev ve sklenici); Plástvový (celý rámeček); Pastový/šlehaný; Krystalizovaný; Dehydratovaný/práškový; Granulovaný; Tekutý; Roztíratelný; Tyčinky/sáčky; Jiný
da: Type af honning: Klump (afskåret tavle i glas); Tavle (hel ramme); Rørt/pisket; Krystalliseret; Dehydreret/pulveriseret; Granuleret; Flydende; Smørbar; Pinde/breve; Andet
pt-PT: Forma Honey: Pedaços (favo cortado em frasco); Favo (quadro inteiro); Cremoso/batido; Cristalizado; Desidratado/em pó; Granulado; Líquido; Para barrar; Saquetas; Outro
en: Honey form: Chunk (cut comb in jar); Comb (whole frame); Creamed/Whipped; Crystallized; Dehydrated/Powdered; Granulated; Liquid; Spreadable; Sticks/Sachets; Other
vi: Hình thức mật ong: Tảng (sáp mật ong cắt miếng trong lọ); Sáp (nguyên khung); Đánh bông/kem; Kết tinh; Sấy khô/Dạng bột; Dạng hạt; Dạng lỏng; Dạng phết; Dạng que/gói; Khác
ru: Форма меда: Кусковой (соты в банке); Сотовый (целая рамка); Крем-мед/взбитый; Кристаллизованный; Дегидрированный/в порошке; Гранулированный; Жидкий; Пастообразный; Стики/саше; Другое
nb: Honningform: Biter (kuttet vokskake i krukke); Vokskake (hel ramme); Kremet/pisket; Krystallisert; Dehydrert/pulverisert; Granulert; Flytende; Smørbar; Pinner/porsjonsposer; Annet
es: Forma de la miel: Trozos (panal cortado en frasco); Panal (marco entero); Cremosa/batida; Cristalizada; Deshidratada/en polvo; Granulada; Líquida; Para untar; Varitas/sobres; Otro
lt-LT: Medaus forma: Gabalinis (korio gabalėliai stiklainyje); Korys (visas rėmelis); Kreminis / plaktas; Kristalizuotas; Dehidratuotas / milteliai; Granuliuotas; Skystas; Tepamas; Lazdelės / maišeliai; Kita